【裁判字號】    97,交上易,289
【裁判日期】    971022
【裁判案由】    過失傷害
【裁判全文】
臺灣高等法院刑事判決               97年度交上易字第289號
    上  訴  人  臺灣臺北地方法院檢察署檢察官
    被      告  甲○○
上列上訴人因過失傷害案件，不服臺灣臺北地方法院97年度交易
字第22號，中華民國97年8月29日第一審判決（起訴案號： 臺灣
臺北地方法院檢察署96年度偵字第21431號），提起上訴， 本院
判決如下：
    主  文
上訴駁回。
    理  由
一、按不服地方法院之第一審判決而上訴者，應向管轄第二審之
    高等法院為之。上訴書狀應敘述具體理由。上訴書狀未敘述
    上訴理由者，應於上訴期間屆滿後20日內補提理由書於原審
    法院，逾期未補提者，原審法院應定期間先命補正。第二審
    法院認為上訴書狀未敘述理由 或上訴有第362條前段之情形
    者，應以判決駁回之，但其情形可以補正而未經原審法院命
    其補正者，審判長應定期間先命補正。 刑事訴訟法第361條
    、第367條，分別定有明文。 所謂不服第一審判決之具體理
    由，必係依據卷內既有訴訟資料或提出新事證，指摘或表明
    第一審判決有何採證認事、用法或量刑等足以影響判決本旨
    之不當或違法，而構成應予撤銷之具體事由，始克當之，如
    依憑證據法則具體指出所採證據何以不具證據能力，或依憑
    卷證資料，明確指出所為證據證明力之判斷如何違背經驗、
    論理法則；倘僅泛言原判決認定事實錯誤、違背法令、量刑
    失之過重或輕縱，而未依上揭意旨指出具體事由，或形式上
    雖已指出具體事由，然該事由縱使屬實，亦不足以認為原判
    決有何不當或違法者，皆難謂係具體理由，俾與第二審上訴
    制度旨在請求第二審法院撤銷、變更第一審不當或違法之判
    決，以實現個案救濟之立法目的相契合，並節制濫行上訴，
    此有最高法院97年度臺上字第892號判決意旨足資參照。 從
    而以上訴人之上訴書狀或補提之上訴理由書，雖有敘述上訴
    理由，惟並未具體敘述第一審判決有違法、不當情形，即與
    未敘述具體理由無異，其所為上訴，即不符合上訴之法定要
    件。
二、本件檢察官提起上訴之意旨略稱：被告過失傷害犯行，致告
    訴人吳宗恩受有左股骨幹骨折、左臏股開放性骨折、左股骨
    內髁骨折、內側半月軟骨傷害、左脛骨近端缺失等傷害，傷
    勢非輕，被告矢口否認，復未與告訴人和解，顯無悔過之心
    ，且據告訴人請求上訴理由稱原審以告訴人無駕駛執照為本
    件肇事主因，亦有違誤，原審僅被告有期徒刑4月， 減為有
    期徒刑2月，判決量刑過輕云云。
三、然查：量刑輕重係屬事實審法院得依職權自由裁量之事項，
    苟已斟酌刑法第57條各款所列情狀而未逾越法定刑度，不得
    遽指為違法失當，此觀最高法院72年度臺上字第6696號判例
    意旨自明。本件原審判決已明確載明被告甲○○於民國96年
    4月3日晚間10時55分許，駕駛車號ＣＵ—1859號自用小客車
    ，沿臺北市○○區○○路由北往南方向行駛，途經松信路與
    永吉路之交岔路口時，本應注意其轉彎車應讓直行車先行，
    且依當時為夜間有照明之雨天，柏油路面濕潤無缺陷，亦無
    障礙物，視距良好等情形，並無不能注意之情事，竟疏未注
    意及此，猶貿然自松信路第一車道左轉彎永吉路行駛，適未
    考領有駕駛執照之告訴人乙○○ 騎乘車號ＣＮＺ—092號重
    型機車，以時速逾40公里之速度，沿松信路對向第二車道由
    南往北分向直行至該路口，未注意車前狀況，隨時採取必要
    之安全措施，終因甲○○亦未讓乙○○先行而逕自左轉，致
    乙○○閃煞不及，其車頭撞及前開小客車右前葉子板，因而
    人車倒地，受有左股骨幹骨折、左臏骨開放性骨折、左股骨
    內髁骨折、內側半月軟骨傷害、左脛骨近端缺失傷害等犯罪
    事實，據以認定被告係共犯刑法第284條第1項前段之過失傷
    害罪，並審酌被告之前科、素行，此次因一時圖快而違規駕
    駛致肇事，對告訴人所生危害雖非輕微，又迄未賠償告訴人
    ，然告訴人亦有重大過失，暨被告犯後否認犯行，態度難謂
    良好等一切情狀，量處如有期徒刑4月， 並諭知易科罰金之
    折算標準。末以被告犯罪時間係在96年4月24日以前， 並依
    中華民國九十六年罪犯減刑條例第2條第1項第3款、第7條、
    第9條之規定，減其宣告刑2分之1， 併諭知易科罰金之折算
    標準。核原判決之量刑已斟酌刑法第57條各款所列情狀，未
    逾越法定範圍，且對於告訴人無照駕駛一節理由亦詳為說明
    ，堪認妥適。檢察官上訴理由之敘述，顯係對原判決就刑之
    量定審酌之事項，漫詞爭執，並未具體指出原判決之量刑有
    何輕重相差懸殊等裁量權濫用之情形，應認其實質上未符合
    具體之要件。是檢察官上訴雖已敘述理由，但其理由非屬具
    體，其所為上訴為不合法律上之程式，應予駁回，並不經言
    詞論為之。
據上論斷，應依刑事訴訟法第367條前段、第372條，判決如主文
。
中    華    民    國    97    年    10    月    22    日
                  刑事第４庭審判長法  官  陳筱珮
                                  法  官  鄭水銓
                                  法  官  周煙平
以上正本證明與原本無異。
不得上訴。
                                  書記官  蕭麗珍
中    華    民    國    97    年    10    月    27    日


司法院資訊處製作；財團法人民間司法改革基金會備份。
